臺灣板橋地方法院交通事件裁定　　　　　　　　　九十三年度交聲字第一０六一號
　　原處分機關　交通部公路總局臺北區監理所板橋監理站
　　異　議　人　甲○○
右列異議人因違反道路交通管理處罰條例事件，對於交通部公路總局臺北區監理所板
橋監理站於中華民國九十三年七月二十六日所為之處分〔原處分案號：板監違字第裁
四一─ＡＭ0000000號〕，聲明異議，本院裁定如左：
    主  文
原處分撤銷。
甲○○汽車駕駛人，駕駛機器腳踏車，不在規定車道行駛，處罰鍰新臺幣陸佰元整，
並記違規點數壹點。
    理  由
壹、本件原處分機關係以異議人於民國〔下同〕九十三年四月三十日下午二時九分許
    ，在臺北市○○○路○段處，其所有牌照號碼ＮＳ六─九二一號重機車，有『機
    器腳踏車不在規定車道行駛』之舉發違規事實，乃依道路交通管理處罰條例第四
    十五條第十三款之規定，裁決：〔一〕「罰鍰新臺幣陸佰元整，並依第六十三條
    第一項記違規點數一點，罰鍰限於九十三年八月二十五日前繳納。」、「上開罰
    鍰逾期不繳納之處分：〔一〕自九十三年八月二十六日起易處吊扣駕駛執照一個
    月，並限於九十三年九月九日前繳送。〔二〕九十三年九月九日前未繳送駕駛執
    照者，自九十三年九月十日起易處吊銷，並逕行註銷駕駛執照。〔三〕駕駛執照
    吊（註）銷後，自九十三年九月十日起一年內不得重新考領駕駛執照。」；異議
    人則以：伊於案發時、地，係為閃避前方突然由外側車道變換至內側車道之汽車
    ，而暫時行駛在禁行機車之車道，俟閃避完後即回到原車道行駛，並非故意違規
    等由，聲明異議。
貳、經查：異議人稱係為閃避『前方』突然由外側車道變換至內側車道之車輛，致生
    本件違規乙情，據原舉發單位〔臺北市政府警察局中山分局〕提供本件舉發採證
    照片之『前』一張照片所呈，並未發現異議人所指稱之位於『前方』之汽車，此
    有臺北市政府警察局中山分局九十三年十月一日北市警中分交字第０九三六五０
    二六八００號函暨所附交通違規採證照片在卷足參，異議人主張前情，即難遽信
    。據此，堪認異議人於案發時、地確有『機器腳踏車不在規定車道行駛』之舉發
    違規事實。
參、原處分機關據前開違規事實裁決處分異議人如前，固非無見。惟按「汽車所有人
    、駕駛人違反道路交通管理，經主管機關裁決後逾十五日未向管轄地方法院聲明
    異議，或其聲明異議經法院裁定確定，而不依裁決或裁定繳納罰鍰或不繳送汽車
    牌照、駕駛執照者，依左列規定處理之：一、經處分吊銷汽車牌照或駕駛執照者
    ，由公路主管機關逕行註銷。二、經處分吊扣汽車牌照或駕駛執照者，按其吊扣
    期間加倍處分；仍不依限期繳送汽車牌照或駕駛執照者，吊銷其汽車牌照或駕駛
    執照。三、罰鍰不繳者，按其罰鍰數額，易處吊扣汽車牌照或駕駛執照一個月至
    三個月；不依期限繳送汽車牌照或駕駛執照者，吊銷其汽車牌照或駕駛執照。」
    ，為道路交通管理處罰條例第六十五條第一項明定。析索立法意旨，係指原處分
    於「確定」後始有執行力。乃原處分機關裁決如前，竟於『九十三年七月二十六
    日』，裁決受處分人「罰鍰限於九十三年八月二十五日前繳納。」、「上開罰鍰
    逾期不繳納之處分：〔一〕自九十三年八月二十六日起易處吊扣駕駛執照一個月
    ，並限於九十三年九月九日前繳送。〔二〕九十三年九月九日前未繳送駕駛執照
    者，自九十三年九月十日起易處吊銷，並逕行註銷駕駛執照。〔三〕駕駛執照吊
    （註）銷後，自九十三年九月十日起一年內不得重新考領駕駛執照。」，以右列
    處分礙及憲法保障之受處分人依法爭訟之權，核非適法。又異議人於案發時、地
    ，確有『機器腳踏車不在規定車道行駛』之舉發違規事實，業見前述，異議人執
    前情聲明異議，非有理由，惟原處分既有可議，自應由本院將原處分撤銷，另為
    適法之處分，如主文。
據上論結，應依道路交通案件處理辦法第二十條前段，道路交通管理處罰條例第四十
五條第十三款、第六十三條第一項第一款，裁定如主文。
中　　　華　　　民　　　國　　九十三　　年　　 十一 　　月　　二十九　　日
                                      臺灣板橋地方法院交通法庭
                                          法  官    陳  福  來
右正本證明與原本無異。
如不服本裁定應於送達後五日內向本院提出抗告狀。
                                          書記官    林  兆  嘉
中　　　華　　　民　　　國　　九十三　　年　 　十一　 　月　 　三十 　　日
